DANIELA ALEJANDRA CONTRERAS ARRIAGADA

DATOS DE CONTACTO

Dirección: Hernán Gonzalez parcela 6, Algarrobo, Valparaiso, Chile.

Telefono: +5693032693 +5693032686

Correo: danicc928@gmail.com

PERFIL PERSONAL

Estudiante de ingeniería comercial, 18 años, con experiencia en el área gastronómica, en busca de un puesto de tiempo completo con disponibilidad inmediata, soy una persona que aprende rápido, se trabajar en equipo, responsable y ordenada.

OBJETIVOS

Seguir generando experiencia y superarme en todos los aspectos , brindando lo mejor de mí cada día, tanto en el aspecto laboral como en el aspecto personal.

EDUCACIÓN

2007 - 2019 • Enseñanza básica y Media Colegio filipense, santiago, Chile

2020 • Estudiante de ingeniería comercial, Universidad técnica Federico Santa María

EXPERIENCIA

Ene 2018 - Feb 2020 • TRIBU producciones

Funciones: Ayudante de cocina, Copera, Garzona, Armado de pedidos. Referencia. +56932032682 (Juana Espinoza, dueña TRIBU producciones)

Oct - Dic 2020 • Hotel, Restorant El Quisco

Funciones: Garzona y Anfitriona

Dic-Marzo 2020-2021 • Cafetería "Illy Chápreto"

Funciones: Garzona y Anfitriona, Vendedora Showroom, Barista.

IDIOMAS

Ingles: Básico - Intermedio